【裁判字號】    90,易,2110
【裁判日期】    900725
【裁判案由】    毒品危害防制條例
【裁判全文】
臺灣臺中地方法院刑事判決                          九十年度易字第二一一０號
    公  訴  人  臺灣臺中地方法院檢察署檢察官
    被      告  甲○○
右列被告因毒品危害防制條例案件，經檢察官提起公訴（九十年度毒偵字第二九一五
號），本院判決如左：
    主  文
甲○○連續施用第二級毒品，累犯，處有期徒刑柒月。
    事  實
一、甲○○前曾於民國（以下同）八十六年間，因違反麻醉藥品管理條例罪，經本院
    判處有期徒刑三月確定，於八十六年九月二十三日易科罰金而執行完畢，又於八
    十六年間再犯竊盜、違反麻醉藥品管理條例二罪，分別經本院於八十六年十二月
    一日以八十六年度訴字第三三二七號判處有期徒刑五月、於八十七年二月十日以
    八十七年度易字第九七一號判處有期徒刑七月確定，並經臺灣臺中地方法院檢察
    署檢察官聲請裁定定其應執行刑有期徒刑十一月，又於八十七年間犯竊盜罪，再
    經本院於八十七年十一月十日以八十七年度易字第四三三八號判處有期徒刑五月
    確定，接續執行於八十八年九月二十日執行完畢，猶未知悔改；又前因施用毒品
    案件，分別經本院以八十七年度毒聲字第一八六三號、八十九年度毒聲字第三三
    七一號裁定送勒戒處所觀察、勒戒後，均認無繼續施用毒品之傾向，而分別經臺
    灣臺中地方法院檢察署檢察官於八十七年十一月十七日以八十七年度偵字第二一
    五五七號、於八十九年六月二十七日以八十九年度毒偵字第三九八一號不起訴處
    分確定在案；竟猶基於施用第二級毒品安非他命之概括犯意，自八十九年十二月
    七、或八日起，至八十九年十二月九日中午十二時許止，連續在臺中縣豐原市某
    不詳店名旅館內，以將安非他命放置於鋁箔紙上其下以火加熱而吸食其煙霧之方
    式，施用第二級毒品安非他命多次；嗣為警於八十九年十二月十一日上午十一時
    五十五分許，在臺中縣豐原市○○路五一之一號處為警查獲（冒用藍柏宏名義接
    受警員訊問，偽造藍柏宏署押、指紋部分，未據檢察官提起公訴）。
二、案經臺中縣警察局豐原分局報請臺灣臺中地方法院檢察署檢察官偵查起訴。
    理  由
一、右揭事實，已據被告甲○○於本院審理中坦承不諱，且被告於右揭時地經警查獲
    時所採集之尿液送臺中縣衛生局檢驗結果，呈有甲基安非他命之陽性反應，此有
    該局九十年一月十六日編號第０一一０二一號檢驗尿水報告書一紙在卷可據，是
    被告其確有施用第二級毒品安非他命之情，堪為認定；又被告前因施用毒品案件
    ，分別經本院以八十七年度毒聲字第一八六三號、八十九年度毒聲字第三三七一
    號裁定送勒戒處所觀察、勒戒後，均認無繼續施用毒品之傾向，而分別經臺灣臺
    中地方法院檢察署檢察官於八十七年十一月十七日以八十七年度偵字第二一五五
    七號、於八十九年六月二十七日以八十九年度毒偵字第三九八一號不起訴處分確
    定等情，有臺灣臺中地方法院檢察署檢察官八十七年度偵字第二一五五七號、八
    十九年度毒偵字第三九八一號不起訴處分書各一份、臺灣臺中地方法院檢察署刑
    案資料查註紀錄表與臺灣高等法院被告全國刑案紀錄表各一紙在卷可據，是被告
    其於五年之內，三犯毒品危害防制條例第十條第二項施用第二級毒品之罪，事證
    明確，被告犯行，堪以認定。
二、核被告甲○○所為，係犯毒品危害防制條例第十條第二項之施用第二級毒品罪，
    而被告其持有第二級毒品之低度行為，已為施用第二級毒品之高度行為所吸收，
    不另論罪；又被告前曾於八十六年間，因違反麻醉藥品管理條例罪，經本院判處
    有期徒刑三月確定，於八十六年九月二十三日易科罰金而執行完畢，又於八十六
    年間再犯竊盜、違反麻醉藥品管理條例二罪，分別經本院於八十六年十二月一日
    以八十六年度訴字第三三二七號判處有期徒刑五月、於八十七年二月十日以八十
    七年度易字第九七一號判處有期徒刑七月確定，並經臺灣臺中地方法院檢察署檢
    察官聲請裁定定其應執行刑有期徒刑十一月，又於八十七年間犯竊盜罪，再經本
    院於八十七年十一月十日以八十七年度易字第四三三八號判處有期徒刑五月確定
    ，接續執行於八十八年九月二十日執行完畢，此有臺灣臺中地方法院檢察署刑案
    資料查註紀錄表與臺灣高等法院被告全國刑案紀錄表各一紙在卷可據，其於五年
    之內，再犯本件有期徒刑以上之罪，為累犯，應依累犯規定加重其刑，並遞加重
    其刑。爰審酌被告前已有多次施用毒品而入監執行及施以觀察、勒戒之紀錄，無
    視於毒品戕害其自身健康而再行施用毒品，更係冒用他人名義接受應訊，惡性匪
    淺，惟念其於犯後坦承犯行，態度良好，尚知所悔悟，及一般煙毒犯成癮者，對
    於毒品依賴性程度高，戒除不易等一切情狀，量處如主文所示之刑，以示懲儆。
    末按經警查扣之燈泡吸食器一個，被告已堅決否認為其所有，且參諸燈泡吸食器
    與被告所自承施用第二級毒品之方式有所不同，況被告既已自承其有施用第二級
    毒品犯行，衡情亦無單就該燈泡吸食器否認為其所有之理，是被告辯稱經警查扣
    之燈泡吸食器非其所有等語，自堪採信，就扣案之燈泡吸食器部分，爰不另予以
    宣告沒收，附此敘明。
據上論斷，應依刑事訴訟法第二百九十九條第一項前段，毒品危害防制條例第十條第
二項、第二十條第三項，刑法第十一條前段、第五十六條、第四十七條，判決如主文
。
中      華      民      國      九十      年     七     月    二十五    日
                                        法  官   梁   堯   銘
右正本證明與原本無異。
如不服本判決，應於送達後十日內向本院提出上訴狀（須附繕本），上訴於臺灣高等
法院臺中分院。
                                        書記官
中      華      民      國      九十      年      七     月   二十五    日
附錄論罪科刑法條
毒品危害防制條例第十條
施用第一級毒品者，處六月以上五年以下有期徒刑。
施用第二級毒品者，處三年以下有期徒刑。


司法院資訊處製作；財團法人民間司法改革基金會備份。
